臺灣高等法院高雄分院刑事裁定　　　　　 96年度抗字第500號
抗　告　人　甲○○
即受　刑人
上列抗告人因聲請撤銷緩刑案件，不服臺灣高雄地方法院中華民
國96年11月9 日裁定（96年度撤緩字第138 號），提起抗告，本
院裁定如下：
    主  文
原裁定撤銷，發回臺灣高雄地方法院。
    理  由
一、本件抗告意旨略以：抗告人即受刑人甲○○（以下稱抗告人
    ）因偽造文書案件，經本院於民國94年11月10日以94年度上
    易字第84號案件，判處有期徒刑3 月，緩刑2 年確定。當時
    抗告人積極為自己之清白找有利之證據、證人，但未為法官
    採納，判刑後又不得上訴，讓抗告人從此蒙上不可去除之污
    點，也成為有心人欲加害於抗告人之把柄，至使抗告人冤屈
    無法洗刷。而抗告人於告訴人郭炫吟提出告訴前，即誠意請
    高雄縣議員前往溝通協調，但告訴人堅持要求抗告人須離開
    任教之仁武國小始善罷甘休，令議員深感無力而協調不成。
    臺灣高雄地方法院96年度簡字第4040號案件，於96年7 月30
    日開庭當天，法官示意兩造和解，兩造亦同意而至法院調解
    室進行和解，抗告人自終皆釋出最大善意，願配合告訴人所
    開立之條件，無奈告訴人堅持不釋放其條件為何？且一直數
    落抗告人，讓抗告人無說話餘地，亦令調解人無法完成調解
    工作。抗告人又於同年8 月1 日商請仁武國小校長充當和事
    佬，均為告訴人所拒。96年8 月中旬，抗告人再次央請校長
    邀請告訴人進行和解協談被拒，同年月下旬，抗告人三度央
    請校長邀告訴人進行和解，仍遭拒絕，故係告訴人自始至終
    均無釋放和解空間，並非抗告人無悔意，法院僅提供一次和
    解機會，來不及讓抗告人有充裕的時間進行和解即遭判刑，
    抗告人為不耗費司法資源，故委曲求全，選擇接受處分，向
    朋友借貸繳交易科罰金。抗告人乃單親弱勢家庭，獨立扶養
    二幼兒，微薄工作收入為母子三人唯一之生計收入，又負債
    致生活清苦。為此事抗告人也付出相當大的代價，被有心人
    一直用媒體曝光傷害，更影響考核，讓抗告人辛苦工作一整
    年之心血，化為烏有，也被學校教評會決議停聘一年。如此
    重大打擊與衝擊，險些燒炭自殺，為了孩子咬緊牙根，勇於
    面對人生的挫折，經過許許多多的風風雨雨，現在抗告人和
    孩子只想過平靜的日子，盼法院網開一面，明察秋毫等語。
    為此認原審裁定撤銷抗告人緩刑之宣告，尚有違誤，爰聲請
    撤銷原審裁定，更為適法之裁定。
二、按刑法業於95年7 月1 日修正公布施行，關於得撤銷緩刑之
    規定，增訂刑法第75條之1 ：「受緩刑之宣告而有下列情形
    之一，足認原宣告之緩刑難收其預期效果，而有執行刑罰之
    必要者，得撤銷其宣告：一、緩刑期前因故意犯他罪，而在
    緩刑期內受得易科罰金之有期徒刑、拘役或罰金之宣告確定
    者。」。次按「於中華民國94年1 月7 日刑法修正施行前，
    受緩刑之宣告，94年1 月7 日修正刑法施行後，仍在緩刑期
    內者，適用94年1 月7 日修正施行之刑法第75條、第75條之
    1 及第76條規定。」、「刑法施行前，宣告緩刑或准許假釋
    者，在刑法施行後撤銷時，應依刑法之規定。」，刑法施行
    法第6 條之1 、第7 條定有明文。是依舊法宣告緩刑，迄新
    法施行仍在緩刑期內者，應逕用新法第75條之1 之規定撤銷
    緩刑宣告，無庸比較新舊法，合先敘明。
三、經查，抗告人前因犯偽造文書案件，經本院於94年11月10日
    以94年度上易字第84號判決判處有期徒刑3 月，緩刑2 年確
    定；另抗告人於上開緩刑期前之94年6 月7 日更犯公然侮辱
    罪，經臺灣高雄地方法院於96年7 月31日以96年度簡字第40
    40號判決判處拘役30日，減刑為15日，於96年9 月10日確定
    在案之事實，有前開刑事判決書及臺灣高等法院被告前案紀
    錄表在卷可稽，則受刑人於緩刑期前因故意犯他罪，而在緩
    刑期內受拘役之宣告確定之事實，應可認定。
四、惟查，抗告人緩刑前因故意犯上開公然侮辱罪，於上開偽造
    文書案件受緩刑宣告後，雖於所犯之公然侮辱案件中否認犯
    罪，然抗告人於該案件中，仍坦承確有檢察官聲請簡易判決
    處刑書犯罪事實欄所載之事實，僅係辯解該等事實應不構成
    刑法之公然侮辱罪，則此是否能認抗告人係狡詞卸責，尚非
    無疑；另抗告人雖未與告訴人達成民事和解，惟是否有抗告
    人上開抗告意旨所稱，和解未達成之原因係告訴人不提出任
    何和解條件所致，而非抗告人並無悔意不願賠償告訴人所受
    之損害之情，亦未見原審調查說明，則原審依據該公然侮辱
    案件判決書之記載，即認抗告人狡詞卸責、未見悔意，似嫌
    速斷。
五、綜上所述，本院認依原審所為撤銷抗告人緩刑宣告之理由，
    尚不足以認定原宣告之緩刑已難收預期效果，而有執行刑罰
    之必要，因而尚難認已具備刑法第75條之1 第1 項第1 款
    之要件，原審未予詳細審酌，遽為撤銷緩刑之裁定，尚有未
    洽。本件抗告人抗告意旨，指摘原裁定不當，為有理由，自
    應由本院將原裁定予以撤銷，並發回臺灣高雄地方法院更為
    適法妥當之裁定。
據上論斷，依據刑事訴訟法第413條，裁定如主文。
中　　華　　民　　國　　96　　年　　12　　月　　27　　日
                  刑事第七庭    審判長法  官    莊飛宗
                                      法  官    孫啟強
                                      法  官    邱明弘
以上正本證明與原本無異。
不得再抗告。
中　　華　　民　　國　　96　　年　　12　　月　　27　　日
                                      書記官    黃玉珠
